【裁判字號】    98,小上,2
【裁判日期】    980203
【裁判案由】    侵權行為損害賠償
【裁判全文】
臺灣板橋地方法院民事裁定               98年度小上字第2號
上  訴  人
即被上訴人  乙○○
上  訴  人
即被上訴人  甲○○
上列當事人間請求侵權行為損害賠償事件，上訴人對於中華民國
97年11月27日本院板橋簡易庭97年度板小字第3308號第一審判決
提起上訴，本院裁定如下：
    主  文
兩造上訴均駁回。
第二審訴訟費用由兩造各負擔新臺幣壹仟伍佰元。
    理  由
一、按對於小額程序之第一審裁判之上訴，非以其違背法令為理
    由，不得為之，民事訴訟法第436 條之24第2 項定有明文。
    依同法第468 條規定，判決不適用法規或適用不當者，為違
    背法令。而判決有同法第469 條所列各款情形之一者，為當
    然違背法令。是當事人提起上訴，如依民事訴訟法第468 條
    規定，以判決有不適用法規或適用法規不當為理由時，其上
    訴狀或理由書應有具體之指摘，並揭示該法規之條項或其內
    容。若係成文法以外之法則，應揭示該法則之旨趣。倘為司
    法院解釋、或本院之判例，則應揭示該判解之字號或其內容
    。如依民事訴訟法第469 條所列各款情形為理由時，其上訴
    狀或理由書，應揭示合於該條款之事實。上訴狀或理由書如
    未依此項方法表明，或其所表明者，顯與上開法條規定之情
    形不相合時，即難認為已對原審判決之違背法令有具體之指
    摘，其上訴自難認為合法（最高法院79年台上字第2219號判
    例意旨參照）。
二、上訴人乙○○上訴意旨略以：本案係緣於訴外人王福田（即
    上訴人甲○○之父）經常將糞便倒在1 樓大門鐵門上，此為
    左右鄰居所週知，訴外人朱永芳（即上訴人乙○○之夫）欲
    向環保局告發而拍照取證時，經訴外人王福田所發現，故而
    出手毆打上訴人乙○○出氣，致上訴人乙○○受到嚴重傷害
    而住院3 天。詎料，上訴人甲○○竟虛構事實，並勾串證人
    王福田、黃連發之證詞，而使法院作成錯誤判決（本院95年
    度簡字第6453號刑事判決），並據此於原審請求損害賠償，
    惟該刑事判決業經臺灣高等法院改判訴外人朱永芳無罪，且
    上訴人甲○○亦已撤銷對訴外人朱永芳、朱茂松之追訴，足
    可證上訴人甲○○係以非法手段來訛詐請求賠償等語。
三、上訴人甲○○上訴意旨則略以：上訴人甲○○本身患有子宮
    肌瘤疾病，雖已於民國93年1 月9 日切除，但於94年10月27
    日遭上訴人乙○○毆打後，致使舊傷復發衍生子宮腺肌症併
    腺瘤併術後貧血及尿失禁等症狀，更需於96年7 月2 日切除
    子宮，至今仍持續就醫診治，且無法繼續工作，原審雖認上
    訴人乙○○有傷害上訴人甲○○之事實，但認與前述子宮肌
    瘤復發一事並無相當因果關係，故僅准許94年10月27日、29
    日及11月3 日之醫療費用新臺幣（下同）1,190 元外，其餘
    逕予駁回，其適用法律顯有錯誤；另上訴人乙○○係從事路
    邊攤工作，因未課稅，每月收入扣除成本後可達60,000元，
    且名下又有房屋、土地各1 筆、汽車1 輛，其經濟狀況遠較
    上訴人甲○○為優，原審竟判決上訴人甲○○僅得請求精神
    慰撫金30,000元，惟上訴甲○○所受傷勢如前述，較原審認
    定為重，足見慰撫金部分之認事用法尚有誤會，亦有適用法
    規不當之違誤等語。
四、經查：
  (一)本件上訴人乙○○係對於小額訴訟之第一審判決提起上訴，
    核其上訴理由狀所載仍一再指陳：原審所認定之事實係上訴
    人甲○○所虛構，並勾串證人之證詞而來，實有意圖以非法
    手段來訛詐請求賠償等語，經核僅係就原審取捨證據、認定
    事實之職權行使，指摘其為不當，而未具體表明合於不適用
    法規、適用法規不當、或有民事訴訟法第469 條所列各款之
    情形。難認對該判決之如何違背法令已有具體指摘。依首揭
    說明，已難認其上訴為合法。況上訴人乙○○有於94年10月
    27日上午9 時許，在臺北縣三峽鎮○○路○ 段83巷10號與12
    號公共樓梯1 樓門口傷害上訴人甲○○之事實，業經本院刑
    事庭以96年度簡上字第136 號判決所肯認，並判處拘役20日
    確定在案，此據本院依職權調閱前揭刑事歷審案卷可稽，而
    上訴人乙○○於原審僅空言否認，復未能提出相反之事證為
    推翻，而上開刑事判決既未經撤銷或廢棄，則原審據此認定
    上訴人乙○○確有傷害上訴人甲○○之事實為真正，於法自
    無不合。
  (二)上訴人甲○○係對於小額訴訟之第一審判決提起上訴，核其
    上訴理由狀所載則一再指陳：原審認定上訴人所受子宮肌瘤
    復發之疾病，與上訴人乙○○之傷害行為無因果關係認事用
    法應有違誤，是以原審進而依錯誤事實認定之損害賠償額亦
    有違誤；另就有關精神慰撫金部分之酌定部分，亦有過低等
    語，經核其內容，亦係僅就原審取捨證據任加指摘，並非以
    原判決違背法令為上訴理由，亦未具體指摘有何違背法令之
    處，況原審判決已將所斟酌之辯論意旨及調查證據之結果，
    所得心證之理由詳為論述，揆諸前揭說明，自不得謂已合法
    表明上訴理由。
五、綜上所述，本件兩造提起之上訴，顯難認為合法，均應予以
    駁回。
六、據上論結，本件上訴為不合法，依民事訴訟法第436 條之32
    第1 項、第2 項、第444 條第1 項前段、第436 條之19第1
    項、第95條、第78條，裁定如主文。
中    華    民    國    98    年    2     月     3    日
                  民事第一庭審判長法  官  李世貴
                                  法  官  黃若美
                                  法  官  黃信滿
以上正本係照原本作成
不得抗告
中    華    民    國    98    年    2     月     3    日
                                  書記官  林月蓉


司法院資訊處製作；財團法人民間司法改革基金會備份。
